【裁判字號】    95,訴緝,40
【裁判日期】    950315
【裁判案由】    毒品危害防制條例
【裁判全文】
臺灣高雄地方法院刑事判決              95年度訴緝字第40號
公  訴  人  臺灣高雄地方法院檢察署檢察官
被      告  甲○○
                      樓之3
上列被告因違反毒品危害防制條例案件，經檢察官提起公訴（94
年度毒偵字第5861號）及移送併案審理（94年度毒偵字第8384號
、第8870號、第9417號、95年度毒偵字第1217號），本院合議庭
裁定由受命法官獨任進行簡式審判程序，判決如下：
    主  文
甲○○連續施用第一級毒品，處有期徒刑拾月。扣案注射針筒壹
支、空夾鏈袋壹只，均沒收；又連續施用第二級毒品，處有期徒
刑肆月。扣案之甲基安非他命肆小包（分別為：驗前毛重零點貳
伍公克，驗後毛重零點貳貳公克、驗前毛重零點貳陸公克，驗後
毛重零點貳肆公克、驗前毛重零點壹公克，驗後毛重零點貳玖
公克、驗前毛重零點貳陸公克，驗後毛重零點貳公克），均沒
收銷燬之。應執行有期徒刑壹年。扣案注射針筒壹支、空夾鏈袋
壹只，均沒收；甲基安非他命肆小包（分別為：驗前毛重零點貳
伍公克，驗後毛重零點貳貳公克、驗前毛重零點貳陸公克，驗後
毛重零點貳肆公克、驗前毛重零點壹公克，驗後毛重零點貳玖
公克、驗前毛重零點貳陸公克，驗後毛重零點貳公克），均沒
收銷燬之。
    事  實
一、甲○○前因施用毒品案件，經本院以90年度毒聲字第3840號
    裁定送觀察勒戒，因有施用傾向，復經本院以91年度毒聲字
    第4680號裁定送強制戒治1 年，其間曾經本院以91年度毒聲
    字第251 號裁定停止戒治交付保護管束，再經本院以91年度
    毒聲字第3112號撤銷停止戒治，嗣於民國92年12月19日執行
    完畢而釋放。
二、詎其仍不知戒除毒癮，明知海洛因及甲基安非他命業經公告
    列為毒品危害防制條例第2 條第2 項第1 、2 款之第一、二
    級毒品，不得非法施用，竟於受前開強制戒治執行完畢釋放
    後5 年以內，復基於施用第一級毒品海洛因之概括犯意，於
    94年5 月12日12時許起，至94年11月30日晚上11時許止，在
    高雄市○○區○○路300 巷5 號住處、高雄市○○路「龍祥
    飯店」等處所，以將海洛因摻水稀釋放入注射針筒後施打之
    方式，連續施用第一級毒品海洛因5 次。另基於施用第二級
    毒品甲基安非他命之概括犯意，先於94年5 月12日12時許，
    後於94年9 月14日下午6 時許，在上開至真路300 巷5 號住
    處，以將甲基安非他命放入玻璃球內以火燒烤吸食煙霧之方
    式，連續施用第二級毒品甲基安非他命2 次。
三、嗣經警先於94年5 月12日16時15分許，採尿送驗；復於同年
    9 月7 日23時許，在高雄市○○○路與瑞源路口盤查，並帶
    回警局採尿送驗；再於年月16日，經警持本院搜索票，在高
    雄縣大寮鄉○○○路29巷4-4 號搜索，經警查獲，並扣得注
    射針筒1 支、空夾鏈袋1 只、甲基安非他命4 小包；末於94
    年12月1 日16時10分許，採尿送驗，始悉上情。
四、案經高雄市政府警察局左營分局報請臺灣高雄地方法院檢察
    署檢察官偵查起訴及移送併案審理。
    理  由
壹、程序部分：
    本件被告甲○○所犯為死刑、無期徒刑或最輕本刑為3 年以
    上有期徒刑以外之罪，其於準備程序中就被訴事實為有罪之
    陳述，經法官告知簡式審判程序之旨，並聽取公訴人及被告
    之意見後，依刑事訴訟法第273 條之1 第1 項規定，裁定由
    受命法官獨任進行簡式審判程序，合先敘明。
貳、實體部分：
一、上揭事實，已據被告於本院審理中坦承不諱，且其94年5 月
    12日、94年9 月7 日、94年9 月16日、94年12月1 日所採驗
    之尿液，經分別送往長榮大學、高雄市立凱旋醫院、台灣檢
    驗科技股份有限公司以GC/MS 方法（氣相層析/ 質譜儀法）
    檢驗，結果94年5 月12日、94年9 月16日所採驗之尿液，均
    確呈第一級毒品海洛因代謝後嗎啡及第二級毒品甲基安非他
    命之陽性反應，此有該大學94年5 月30日之確認報告（見高
    市警左分三字第0940014097號卷）、前開公司94年10月6 日
    報告編號KＺ000000000000號濫用藥物尿液檢驗報告（見94年
    度毒偵字第8870號卷第43頁）各1 紙在卷可稽；另94年9 月
    7 日、94年12月1 日所採驗之尿液，則呈第一級毒品海洛因
    代謝後嗎啡之陽性反應，此有前揭醫院94年9 月19日濫用藥
    物尿液檢驗報告（見高市警新分三字第0940 026156 號卷）
    、上開大學94年12月16日之確認報告各1 紙附卷足憑（見高
    市警左分偵字第0950000529號卷）；另94年9 月16扣案之不
    明晶體4 小包，經送請高雄醫學大學附設中和紀念醫院檢驗
    ，結果確呈第二級毒品甲基安非他命之陽性反應，此有該醫
    院94年12月6 日0000-000號、944 號、945 號、946 號之檢
    驗報告4 紙存卷可參（見本院訴字卷第49頁至第52頁）。此
    外，復有注射針筒1 支、空夾鏈袋1 只，扣案可憑，足認被
    告上開自白確與事實相符，洵堪採為論罪科刑之依據。
二、又被告前因施用毒品案件，經本院以90年度毒聲字第3840號
    裁定送觀察勒戒，因有施用傾向，復經本院以91年度毒聲字
    第4680號裁定送強制戒治1 年，其間曾經本院以91年度毒聲
    字第251 號裁定停止戒治交付保護管束，再經本院以91年度
    毒聲字第3112號撤銷停止戒治，嗣於92年12月19日執行完畢
    而釋放之事實，有臺灣高等法院被告前案紀錄表、被告刑案
    資料查註紀錄表、全國施用毒品案件紀錄表各1 份在卷可稽
    ，被告於強制戒治執行完畢釋放後，5 年內再為本件施用毒
    品犯行，自應依法論罪科刑。是以本件事證明確，被告犯行
    堪以認定。
三、論罪科刑部分：
  (一)按海洛因、甲基安非他命分別係毒品危害防制條例第2 條第
    2 項第1 、2 款所稱之第一、二級毒品，是被告分別施用海
    洛因、甲基安非他命之行為，係犯該條例第10條第1 項之施
    用第一級毒品罪，及同條第2 項之施用第二級毒品罪。
  (二)被告持有第一、二級毒品，嗣進而施用之，持有之低度行為
    應為施用之高度行為所吸收，均不另論罪。
  (三)又被告多次施用第一、二級毒品犯行，分別時間緊接、手法
    相同，顯係觸犯構成要件相同之罪，均為連續犯，應各依刑
    法第56條之規定，論以一罪，並均加重其刑。
  (四)移送併案意旨略以：被告於94年9 月7 日23時，回溯24小時
    ，在不詳處所施用第一級毒品（即94年度毒偵字第8384號部
    分）；被告於94年5 月間起迄同年9 月16日採尿26小時以內
    某時止，連續在高雄市○○區○○路300 巷5 號住處施用第
    一級毒品海洛因多次，另在上開採尿時回溯96小時內某時，
    在不詳處所施用第二級毒品甲基安非他命1 次（即94年度毒
    偵字第8870號部分）；被告於94年9 月16日13時40分起回溯
    24小時內之某時，以不詳方式施用第一級毒品海洛因及第二
    級毒品甲基安非他命（即94年度毒偵字第9417號部分）；被
    告於94年12月1 日16時10分許回溯24小時內，施用第一級1
    次（即95年度毒偵字第1217號部分）等事實。雖未據起訴，
    惟因與起訴之施用第一、二級毒品犯罪事實部分，具有連續
    犯之裁判上一罪關係，依審判不可分之原則，本院自當併予
    審理，附此敘明。
  (五)爰審酌被告前已因施用毒品案件經觀察、勒戒及強制戒治，
    本應徹底戒除毒癮，不料其竟仍繼續施用毒品，已如上述，
    顯見其並無戒除毒害之決心，本不宜寬貸，惟念其犯後坦承
    犯行，施用毒品乃自戕一己之身體健康，並具有病患性人格
    之特質，行為本身對社會所造成之危害並非直接、鉅大，並
    考量施用毒品之次數、期間長短等一切情狀，分別量處如主
    文所示之刑，並定其應執行之刑，以資懲儆。
四、沒收部分：
    末按查獲之第一、二級毒品及專供製造或施用第一、二級毒
    品之器具，不問屬於犯人與否，均沒收銷燬之，毒品危害防
    制條例第18條第1 項前段定有明文。查扣案之不明晶體共4
    小包，經鑑定結果確含第二級毒品甲基安非他命之成分，業
    如上述，且各該包裝袋因分別與其內之毒品業已無法析離，
    應分別將之同視為第二級毒品，從而不問屬於犯人與否，爰
    併依上開規定宣告沒收銷燬之。而鑑驗所耗損之毒品，既已
    費失，自無庸宣告沒收銷燬。又扣案之夾鏈袋1 只，經送請
    高雄醫學大學附設中和紀念醫院檢驗，結果雖呈第一級毒品
    海洛因及第二級毒品甲基安非他命之陰性反應，有該醫院94
    年12月6 日0000-000號檢驗報告1 紙附卷可憑（見本院訴字
    卷第53頁），然該夾鏈袋係預備用以分裝第一級毒品海洛因
    ，另扣案之注射針筒1 支則係預備用以施用第一級毒品海洛
    因之物，且均為被告所有，業據被告於警詢中、本院審理中
    自承在卷，爰依刑法第38條第1 項第2 款之規定，宣告沒收
    之。
據上論斷，應依刑事訴訟法第273 條之1 第1 項、第284 條之1
、第299 條第1 項前段，毒品危害防制條例第10條第1 項、第2
項、第18條第1 項前段，刑法第11條前段、第56條、第38條第1
項第2款、第51條第5 款、第9 款，判決如主文。
本案經檢察官乙○○到庭執行職務
中    華    民    國    95    年    3     月    15    日
                  刑事第八庭      法  官  李育信
以上正本證明與原本無異。
如不服本判決，應於收受送達後10日內向本院提出上訴書狀。
中    華    民    國    95    年    3     月    15    日
                                  書記官  洪生輝
附錄本案論罪科刑法條：
毒品危害防制條例第10條
施用第一級毒品者，處6月以上5年以下有期徒刑。
施用第二級毒品者，處3年以下有期徒刑。


司法院資訊處製作；財團法人民間司法改革基金會備份。
